臺灣板橋地方法院刑事判決　　　　　　　　　　　　　九十年度簡上字第三○六號
　　上　訴　人　臺灣板橋地方法院檢察署檢察官
　　被　　　告　乙○○
右列上訴人因被告違反毒品危害防制條例案件，不服中華民國九十年七月二十日，本
院板橋簡易庭九十年度板簡字第一二○二號刑事簡易判決（聲請簡易判決處刑書案號
：臺灣板橋地方法院檢察署九十年度毒偵字第一九七二號、九十年度偵字第八二○八
號），提起上訴暨移送併辦（臺灣臺北地方法院檢察署九十年度毒偵字第一九八六號
），本院管轄第二審之合議庭判決如左：
    主      文
原判決撤銷。
乙○○連續施用第二級毒品，累犯，處有期徒刑陸月，如易科罰金，以佰元折算壹
日。
扣案安非他命壹包（淨重零點肆公克）、內含安非他命殘渣之吸食器壹個，均沒收銷
燬之；燈泡壹個沒收。
    事      實
一、乙○○有違反麻醉藥品管理條例及賭博等前科，其中因賭博案件，於民國（下同
    ）八十八年十一月十一日，經本院板橋簡易庭以八十八年度板簡字第八六一號刑
    事簡易判決判處有期徒刑五月，八十九年四月二十四日經本院合議庭以八十九年
    度簡上字第十六號刑事判決撤銷原審判決而判處有期徒刑五月確定，八十九年十
    一月二十二日因易科罰金執行完畢。又乙○○另因施用毒品案件，經本院依檢察
    官之聲請，於八十七年七月八日以八十七年度毒聲字第五七二號裁定送觀察、勒
    戒，嗣認其有繼續施用之傾向，由本院於八十七年七月三十日以八十七年度毒聲
    字第九九○號裁定送強制戒治一年，其後於八十七年十二月十七日經本院以八十
    七年度毒聲字第三八六一號裁定停止戒治，所餘期間付保護管束，嗣於八十八年
    五月十一日，經本院以八十八年度毒聲字第二六八五號裁定撤銷停止戒治，八十
    九年九月二十七日戒治期滿，乃由檢察官於八十九年十月十一日以八十九年度戒
    毒偵字第七一○號為不起訴處分，八十九年十月十三日確定。詎乙○○仍不知悔
    悟，於前開不起訴處分後五年內，猶基於施用第二級毒品安非他命之概括犯意，
    先後於九十年四月二十三日九時許、九十年四月二十六日八時許於臺北縣板橋市
    ○○○路二六五巷三號之「華倫賓館」五○八室內分別以如附表一編號一所示之
    吸食器施用安非他命各一次，嗣於九十年四月二十六日十五時四十五分許，為警
    在臺北縣板橋市○○○路二六五巷三號之「華倫賓館」五○八室內查獲，並扣得
    如附表一所示之物，其後乙○○仍承前開施用第二級毒品安非他命之犯意，又於
    九十年五月間某日下午在臺北縣板橋市○○○街一○二巷四十一號二樓，以吸食
    器施用安非他命一次，另於九十一年七月下旬，復持有其所有如附表二編號一所
    示之安非他命一包（淨重○．四公克）而欲以其所有如附表二編號二所示之燈泡
    加以施用，惟於施用前即經警於九十年七月二十六日二十二時三十分許，在臺北
    縣新店市○○路一一○巷四十九號三樓查獲，並扣得如附表二所示之物。另乙○
    ○因本案施用毒品案件，經本院依檢察官之聲請，於九十年五月二十一日以九十
    年度毒聲字第二一五六號裁定令入戒治處所施以強制戒治一年。
二、案經臺北縣政府警察局板橋分局移送臺灣板橋地方法院檢察署檢察官偵查後聲請
    簡易判決處刑及移送併辦。
    理      由
一、訊據被告乙○○坦承前開施用、持有安非他命之犯罪事實，而被告於九十年四月
    二十六日十五時四十五分許，為警在臺北縣板橋市○○○路二六五巷三號之「華
    倫賓館」五○八室內查獲後所採取之尿液檢體經送驗，檢驗結果呈甲基安非他命
    陽性反應，此有臺北縣政府衛生局尿液煙毒檢驗成績書－九十年五月七日北衛檢
    字第三○一六二號（見臺灣板橋地方法院檢察署九十年度毒偵字第一九七二號卷
    第三十一頁）附卷可稽，且有如附表一編號一所示之安非他命吸食器（內含微量
    之安非他命殘渣）一個及如附表二編號一、二所示被告所有之安非他命一包－淨
    重○．四公克（有臺北市政府警察局保安警察大隊查獲涉嫌違反毒品危害防制條
    例毒品初步鑑驗報告書可憑〈見臺灣臺北地方法院檢察署九十年度毒偵字第一九
    八六號卷第十三頁〉，並據被告供承無訛）及燈泡一個足資佐證。又被告曾因施
    用毒品案件，經本院依檢察官之聲請，於八十七年七月八日以八十七年度毒聲字
    第五七二號裁定送觀察、勒戒，因有繼續施之傾向，由本院於八十七年七月三十
    日以八十七年度毒聲字第九九○號裁定送強制戒治一年，其後於八十七年十二月
    十七日經本院以八十七年度毒聲字第三八六一號裁定停止戒治，所餘期間付保護
    管束，嗣於八十八年五月十一日，經本院以八十八年度毒聲字第二六八五號裁定
    撤銷停止戒治，八十九年九月二十七日戒治期滿，乃由檢察官於八十九年十月十
    一日以八十九年度戒毒偵字第七一○號為不起訴處分，八十九年十月十三日確定
    ，此有上開不起訴處分書及臺灣高等法院檢察署刑案紀錄簡覆表附卷可稽，足見
    被告係於強制戒治期滿而依毒品危害防制條例第二十三條第一項之規定為不起訴
    後，五年內再犯同法第十條第二項之罪，所為符合毒品危害防制條例第二十三條
    第二項之規定。從而，本案事證已臻明確，被告犯行洵堪認定，自應依法論科。
二、按安非他命為毒品危害防制條例第二條第二項第二款明定之第二級毒品，核被告
    乙○○所為，係犯同條例第十條第二項之施用第二級毒品罪。被告施用前後持有
    第二級毒品安非他命之低度行為，為其施用之高度行為所吸收，不另論罪。被告
    先後多次施用安非他命之犯行，時間緊接、方法相同、觸犯構成要件相同之罪名
    ，顯係基於概括之犯意為之，為連續犯，應依刑法第五十六條之規定論以一罪，
    並依法加重其刑。雖聲請簡易判決處刑書漏未詳述被告於九十年四月二十六日為
    警採尿前分別於九十年四月二十三日九時許、九十年四月二十六日八時許各有一
    次施用毒品安非他命之犯行，另被告於九十年五月間某日下午亦有一次施用安非
    他命之犯行，惟該未起訴部分與起訴部分之犯罪事實有連續犯之裁判上一罪關係
    ，本院自應併予審理，另移送併辦部分關於被告於施用前持有安非他命一包（淨
    重○．四公克），與聲請簡易判決處刑之犯罪事實有實質上一罪之關係，本院亦
    應併予審究，附此敘明。查被告乙○○曾因賭博案件，於八十八年十一月十一日
    ，經本院板橋簡易庭以八十八年度板簡字第第八六一號刑事簡易判決判處有期徒
    刑五月，八十九年四月二十四日經本院合議庭以八十九年度簡上字第十六號刑事
    判決撤銷原審判決而判處有期徒刑五月確定，八十九年十一月二十二日因易科罰
    金執行完畢，此有臺灣高等法院檢察署刑案紀錄簡覆表附卷可稽，其於五年內再
    犯有期徒刑以上本案之罪，應依刑法第四十七條之規定論以累犯，並依法遞加重
    其刑。扣案如附表一編號一所示之吸食器一個，內含微量之安非他命殘渣而難以
    析離，而被告亦坦承確曾以該吸食器施用安非他命，該內含微量之安非他命殘渣
    之吸食器自與被告之本案犯行有關，不論屬於被告與否，應依毒品危害防制條例
    第十八條第一項前段之規定宣告沒收銷燬之；另扣案如附表二編號一、二所示之
    安非他命一包（淨重○．四公克）及燈泡一個，被告坦承均係其所有而於施（使
    ）用前即經警查獲者（被告於九十年七月二十六日二十二時三十分許經警查獲而
    採取之尿液檢體經送驗，結果呈安非他命陰性反應〈見臺灣臺北地方法院檢察署
    九十年度毒偵字第一九八六號卷第六十五頁之「臺北市立療養院煙毒尿液檢驗報
    告書」〉），是就該包安非他命，應依毒品危害防制條例第十八條第一項前段之
    規定宣告沒收銷燬之，而燈泡一個係被告所有供本案犯罪預備之物，爰依刑法第
    三十八條第一項第二款之規定宣告沒收。原審論處被告施用第二級毒品安非他命
    之罪刑，固非無見，惟查：（一）原審漏未審酌被告之上開前科及執行情形，致
    未論以累犯，自有違誤。（二）扣案如附表一編號二所示之安非他命殘渣袋二個
    ，業據被告迭於偵查及本院審理中否認為其所有，而稱係欒培發所有，此核與欒
    培發、李德四所述相符（見臺灣板橋地方法院檢察署九十年度毒偵字第一九七二
    號卷第二十頁正面偵訊筆錄），此外復查無積極證據足認該等扣案物確係被告所
    有或與被告本案施用第二級毒品安非他命之犯行相涉，自不應於本案宣告沒收，
    而原審誤為宣告沒收銷燬之，亦有未洽。（三）原審未及（漏未）審究被告前開
    連續多次施用毒品安非他命及持有安非他命之犯罪事實，而未論以連續犯，亦有
    未合；上訴意旨以被告於九十年七月二十六日二十二時三十分許，經警在臺北市
    新店市○○街一一○巷四十九號三樓查獲而認被告亦觸犯毒品危害防制條例之罪
    而為原審所未及審酌，乃請求撤原判決復屬有理，故原審判決即屬無可維持，自
    應由本院撤銷原審判決而另為判決。爰審酌被告乙○○前因施用毒品案件，業經
    戒治期滿，猶不知悔悟及其犯罪之動機、目的、品行、智識程度、犯罪後於本院
    審理中坦承犯行，態度尚佳等一切情狀，量處如主文所示之刑，並諭知如易科罰
    金之折算標準。
三、移送併辦部分（臺灣臺北地方法院檢察署九十年度毒偵字第一九八六號），除前
    開被告於施用前持有安非他命一包（淨重○．四公克）之犯行，因與聲請簡易判
    決處刑書所載之犯罪事實有實質上一罪之關係，故應由本院併予審理外，其餘如
    附表二編號三至十一所示之物，訊據被告乙○○除供承其中分裝杓一支及注射針
    筒二支係其所有而供己施用毒品「海洛因」所用外，餘均否認為其所有，且稱均
    與伊施用安非他命之本案犯行無涉，又於被告所穿內衣內所查獲之安非他命一包
    （淨重三．四公克），被告辯稱係伊當日送丙○○至仁濟醫院時由丙○○所「寄
    放」，而證人丙○○、甲○○亦到庭證稱當日被告確有送丙○○至仁濟醫院，且
    證人甲○○亦證稱丙○○有給伊毒品（見本院九十一年二月一日、九十一年二月
    五日訊問筆錄），是被告所辯尚非無據；至於證人丙○○雖否認寄放安非他命於
    被告處，惟此涉及其自身是否違反毒品危害防制條例，故其證言之真實性即堪置
    疑。則被告另涉犯持有該等安非他命及施用、持有海洛因之犯行，尚難認與本案
    論罪科刑之犯罪事實有裁判上一罪或實質上一罪之關係，本院當無從併予審理，
    而應退由檢察官另行偵辦。
據上論斷，應依刑事訴訟法第四百五十五條之一第一項、第三項、第三百六十九條第
一項前段、第三百六十四條、第二百九十九第一項前段，毒品危害防制條例第十條第
二項、第十八條第一項前段、第二十三條第二項，刑法第十一條前段、第五十六條、
第四十七條、第三十八條第一項第二款，刑法第四十一條第一項前段，罰金罰鍰提高
標準條例第二條，判決如主文。
本案經檢察官高智美到庭執行職務。
中      華      民      國      九十一      年     三     月   二十九   日
                                      臺灣板橋地方法院刑事第五庭
                                          審判長法  官  陳秀
                                                法  官  王偉光
                                                法  官陳鴻清
右正本證明與原本無異。
不得上訴。
                                                書記官  林蔚然
中      華      民      國      九十一      年     四     月     四     日
附錄本案論罪科刑法條全文：
毒品危害防制條例第十條：
施用第一級毒品者，處六月以上五年以下有期徒刑。
施用第二級毒品者，處三年以下有期徒刑。
附表一：
┌──┬───────────────┬────────┬───────┐
│編號│ 名                       稱  │  數        量  │備          註│
├──┼───────────────┼────────┼───────┤
│ 一 │吸食器（內含微量安非他命殘渣）│      壹個      │沒收銷燬      │
├──┼───────────────┼────────┼───────┤
│ 二 │安非他命殘渣袋                │      貳個      │              │
└──┴───────────────┴────────┴───────┘
附表二：
┌──┬───────────────┬────────────┬───┐
│編號│ 名                       稱  │  數        量          │備  註│
├──┼───────────────┼────────────┼───┤
│ 一 │安非他命                      │壹包（淨重零點肆公克）  │沒收銷│
│    │                              │                        │燬    │
├──┼───────────────┼────────────┼───┤
│ 二 │燈泡                          │      壹個              │沒收  │
├──┼───────────────┼────────────┼───┤
│ 三 │海洛因                        │壹包（淨重零點零壹公克）│      │
├──┼───────────────┼────────────┼───┤
│ 四 │海洛因                        │貳包（淨重零點捌公克）  │      │
├──┼───────────────┼────────────┼───┤
│ 五 │安非他命                      │壹包（淨重點肆公克）  │      │
├──┼───────────────┼────────────┼───┤
│ 六 │注射針筒                      │              伍支      │      │
├──┼───────────────┼────────────┼───┤
│ 七 │海洛因殘渣袋                  │              壹個      │      │
├──┼───────────────┼────────────┼───┤
│ 八 │安非他命殘渣袋                │            拾伍個      │      │
├──┼───────────────┼────────────┼───┤
│ 九 │斜口分裝杓管                  │              支      │      │
├──┼───────────────┼────────────┼───┤
│ 十 │電子磅秤                      │              壹個      │      │
├──┼───────────────┼────────────┼───┤
│十一│分裝袋                        │        捌佰拾壹個      │      │
└──┴───────────────┴────────────┴───┘
